臺灣高等法院臺南分院刑事判決
上　訴　人　臺灣臺南地方法院檢察署檢察官
被　　　告　丙○○
上列上訴人因被告竊盜案件，不服臺灣臺南地方法院94年度易字
第263號中華民國94年5月31日第一審判決（起訴案號：臺灣臺南
地方法院檢察署94年度營偵字第437號；移送併辦案號：臺灣臺
南地方法院檢察署94年度偵字第4679號、94年度核退偵字第72號
），提起上訴，本院判決如下：
    主      文
原判決撤銷。
丙○○連續攜帶兇器竊盜，累犯，處有期徒刑壹年。扣案如附表
二所示之物均沒收之。
    事 　　 實
一、丙○○前於民國（下同）９２年間，因竊盜案件，經臺灣臺
    南地方法院於９２年７月２８日，以９２年度簡字第１３９
    號判決，判處有期徒刑６月確定，甫於９３年５月２５日因
    縮刑期滿而執行完畢，詎其猶不知悔改，竟基於意圖為自己
    不法所有之概括犯意，而為下列行為：
  (一)其先於９４年３月２０日下午１３時４０分許，侵入臺南縣
    白河鎮竹門里４３之１號甲○○之住宅（侵入住宅未據告訴
    ），徒手竊取甲○○所有附表１編號１、２所示之土木測量
    儀及電鋸各１台（價值依序約新臺幣〈下同〉３萬元、６千
    元），得手後準備離開之際，遭甲○○發現報警而當場逮捕
    ，並扣得上開物品。
  (二)又於９４年４月１６日上午１０時許，在臺南縣白河鎮廣安
    里埤斗子９號前樹下，竊取被害人乙○○所有之鋁合金鋼板
    ６４塊，得手後轉賣２千元供給己花用。
  (三)復於９４年４月６日下午１５時許，攜帶其所有供行竊所用
    ，如附表２所示客觀上足以為兇器用之工具，前往臺南縣新
    營市○○路３１巷４號臺灣糖業股份有限公司（下簡稱臺糖
    公司）抽水機房內，並持上開工具，拆卸鐵架、螺絲，竊取
    臺糖公司所有如附表１編號３、４所示之電阻散熱器１５８
    片及固定鐵架１０支（價值共約５千元）得手。嗣經警當場
    查獲，並扣得如附表１編號３、４所示之電阻散熱器、固定
    鐵架及附表２所示之物，始查悉上情。
二、案經臺南縣警察局白河分局、內政部警政署鐵路警察局第三
    警務段分別報請臺灣臺南地方法院檢察署檢察官偵查起訴及
    移送併案審理。
    理  　  由
一、上揭犯罪事實，業據被告丙○○於原審及本院審理時坦承不
    諱，並當庭為認罪之表示（見原審９４年５月１８日審判筆
    錄），核與被害人甲○○證述其遭被告竊取土木測量儀及電
    鋸等財物；證人（即臺糖公司資產管理中心臺南區營運處新
    營資產課財產管理員）蔡明發於警詢時所證述被告竊取臺糖
    公司之電阻散熱器及固定鐵架；被害人乙○○證述被竊取鋁
    合金鋼等財物之情節互核相符（見南縣白警三字第０９４０
    ０００６３６號警卷第５至６頁、鐵三警刑字第０９４００
    ０１３８４號警卷第１２至１３頁）。此外，復有扣押書１
    紙、搜索扣押筆錄３紙、扣押物品目錄表、贓物認領保管單
    ２紙、扣押物品照片３幀在卷可考，足徵被告自白與事實相
    符。綜上，本件事證明確，被告上揭竊盜之犯行，堪以認定
    ，應依法論科。
二、按刑法第３２１條第１項第３款之攜帶兇器竊盜罪，係以行
    為人攜帶兇器竊盜為其加重條件，此所謂兇器，其種類並無
    限制，凡客觀上足對人之生命、身體、安全構成威脅，具有
    危險性之兇器均屬之，且只須行竊時攜帶此種具有危險性之
    兇器為已足，並不以攜帶之初有行兇之意圖為必要（最高法
    院７９年臺上字第５２５３號判例意旨參照）。查：如附表
    ２所示之工具，均為金屬材質，質地堅硬，具相當之質量，
    可供兇器使用，依一般社會通念，在客觀上足對人之生命、
    身體、安全構成威脅，具有危險性，足以傷害人之身體，自
    屬兇器。核被告丙○○於事實(一)(二)所為，係犯刑法第３２０
    條第１項之竊盜罪；其於事實(三)所為，係犯刑法第３２１條
    第１項第３款之攜帶兇器加重竊盜罪。而被告先後３次竊盜
    犯行，時間緊接，所犯均係犯罪基本構成要件相同之罪名，
    顯係基於概括犯意反覆為之，俱為連續犯，應依刑法第５６
    條之規定，以較重之攜帶兇器竊盜一罪論處，並加重其刑。
    而查：被告前於９２年間，因竊盜案件，經臺灣臺南地方法
    院於９２年７月２８日，以９２年度簡字第１３９號判決，
    判處有期徒刑６月確定，甫於９３年５月２５日因縮刑期滿
    ，而執行完畢，此有臺灣高等法院被告前案紀錄表１份在卷
    可按，其於有期徒刑執行完畢後，５年以內再犯本件有期徒
    刑以上之罪，為累犯，應依刑法第４７條之規定，加重其刑
    ，並依刑法第７０條之規定，遞加重之。至被告於事實(二)(三)
    所示之竊盜犯行，雖未據起訴書論列，然既經檢察官移送併
    案審理，復經蒞庭檢察官於本院審理時，當庭表示擴張犯罪
    事實如前，且核與公訴人原起訴之事實(一)部分，有連續犯裁
    判上一罪之關係，當為起訴效力所及，依審判不可分原則，
    本院自得予以審究，併此敘明。
三、原審予以論罪科刑，並量處有期徒刑十月，固非無見。唯查
    ：被告又於９４年４月１６日上午１０時許，在臺南縣白河
  　鎮廣安里埤斗子９號前樹下，竊取被害人乙○○所有之鋁合
    金鋼板６４塊之犯行，原審未及審理，即有未洽。檢察官上
　　訴意旨，亦執此指摘原判決就此併辦部分未及審理有欠允當
  　，為有理由，自應由本院將原判決撤銷改判。爰審酌被告有
    前科，素行不佳，此有刑案資料查註紀錄表及上開前案紀錄
    表各１份附卷可稽，其犯罪之動機、目的乃因籌買毒品之費
    用而行竊、及其生活狀況、智識程度，本件犯罪致生之危害
    非鉅，又其已於檢察官偵查進行中，卻再為竊盜行為，且其
    先於警詢中自白犯行，然其於偵查中翻異部分犯行，於原審
    準備程序時否認犯行，惟嗣於原審及本院審理時坦認犯行，
    依此斟酌被告犯罪後態度等一切情狀，量處如主文第二項所
    示之刑，以資懲儆。又扣案如附表２所示之物，均為被告所
    有，供被告犯罪所用之物，業據其供陳在卷（見原審卷９４
    年５月１８日審判筆錄），爰依刑法第３８條第１項第２款
    之規定，宣告沒收之。至扣案注射針筒共２支，均非供被告
    犯本案竊盜罪所用之物，爰不另為沒收之諭知，併此敘明。
據上論結，應依刑事訴訟法第369條第一項前段、第364條、第
299條第一項前段，刑法第56條、第321條第1項第3款、第47條、
第38條第1項第2款，判決如主文。
本案經檢察官李傳來到庭執行職務。
中　　華　　民　　國　　94　　年　　10　　月　　5 　　日
                  刑事第五庭　  審判長法　官  楊明章
                                      法　官  戴勝利
                                      法　官  顏基典
以上正本證明與原本無異。
不得上訴。
　　　　　　　　　　　　　　　　　　　書記官  呂嘉文
中　　華　　民　　國　　94　　年　　10　　月　　5 　　日
【附錄】本判決論罪科刑法條：
中華民國刑法第320條第1項：
意圖為自己或第三人不法之所有，而竊取他人之動產者，為竊盜
罪，處5年以下有期徒刑、拘役或500元以下罰金。
中華民國刑法第321條第1項第3款：
犯竊盜罪而有左列情形之一者，處6月以上、5年以下有期徒刑：
三  攜帶兇器而犯之者。
【附表一】：
┌──┬───────┬─────┬──────────┐
│編號│物 品 名 稱   │數量及單位│備       註         │
├──┼───────┼─────┼──────────┤
│1　 │土木測儀量　　│1台 　    │  事實（一）        │
│    │              │          │  甲○○所有，      │
│    │              │          │  已由其具領。      │
├──┼───────┼─────┼──────────┤
│2 　│電鋸　        │1台       │  事實（一）        │
│    │              │          │  甲○○所有，      │
│    │              │          │  已由其具領。      │
├──┼───────┼─────┼──────────┤
│3 　│電阻散熱器　　│158片　　 │  事實（二）        │
│    │              │          │  臺糖公司所有，已由│
│    │              │          │  其員工蔡明發具領。│
│    │              │          │                    │
├──┼───────┼─────┼──────────┤
│4 　│固定鐵架　　　│10支　　  │  事實（二）        │
│    │              │          │  臺糖公司所有，已由│
│    │              │          │  其員工蔡明發具領。│
│    │              │          │                    │
└──┴───────┴─────┴──────────┘
【附表二】：
【事實（三）之部分】
┌──┬───────┬─────┬──────────┐
│編號│物 品 名 稱   │數量及單位│備       註         │
├──┼───────┼─────┼──────────┤
│1 　│六腳板手  　　│9支     　│均為被告丙○○所有。│
│    │              │          │共22支。            │
├──┼───────┼─────┤                    │
│2 　│開口板手　　　│1支     　│                    │
│    │              │          │                    │
├──┼───────┼─────┤                    │
│3 　│一字起子　　　│1支     　│                    │
│    │              │          │                    │
├──┼───────┼─────┤                    │
│4 　│鐵製大剪　　　│1支     　│                    │
│    │              │          │                    │
├──┼───────┼─────┤                    │
│5 　│雙頭凹槽板手　│4支     　│                    │
│    │              │          │                    │
├──┼───────┼─────┤                    │
│6 　│十字起子　　　│2支     　│                    │
│    │              │          │                    │
├──┼───────┼─────┤                    │
│7   │虎口鉗  　　　│1支     　│                    │
│    │              │          │                    │
├──┼───────┼─────┤                    │
│8   │梅花扳手    　│3支     　│                    │
│    │              │          │                    │
└──┴───────┴─────┴──────────┘
